臺灣高等法院刑事裁定
110年度抗字第184號
抗  告  人
即  受刑人  吳坤城



上列抗告人即受刑人因檢察官聲請定其應執行刑案件，不服臺灣
基隆地方法院中華民國109年12月1日裁定（109年度聲字第1152
號），提起抗告，本院裁定如下：
    主  文
抗告駁回。                                             
    理  由
一、原裁定意旨略以：本件抗告人即受刑人吳坤城（下稱抗告人
    ）因違反毒品危害防制條例案件，業經法院先後判決確定如
    附表所示，經審核相關事證，認符合刑法第53條定執行刑之
    要件，聲請為正當，爰審酌如附表所示案件之罪名、犯罪類
    型、手段等，並就全案為整體之非難評價後，定其應執行刑
    為有期徒刑1年9月等語。
二、抗告意旨略以：被告所犯之罪本質未嚴重破壞社會秩序，且
    犯後態度坦承，甚至有自首情形，足見被告深具悔意，而矯
    正目的在改悔向善，並非嚴懲，參考過往數則實務案例，可
    見原審裁定之量刑明顯有違比例原則與平等原則，與一般人
    民法律情感相悖，而無法達成客觀上之適當性、相當性與必
    要性之價值要求，似有不當裁量之違法，茲提抗告，盼予抗
    告人更生有望，早日返鄉照顧年邁及身體不佳之雙親，並審
    酌抗告人仍有其他執行中之案件，一併定刑等語。
三、經查：
　㈠法規說明：
    按數罪併罰之定應執行之刑，係出於刑罰經濟與責罰相當之
    考量，為一種特別量刑過程，相較於刑法第57條所定科刑時
    應審酌事項係對一般犯罪行為之裁量，為定應執行刑之宣告
    ，乃對犯罪行為人本身及所犯各罪之總檢視，除應考量行為
    人所犯數罪反應出之人格特性，並應權衡審酌行為人之責任
    與整體刑法目的及相關刑事政策，在量刑權之法律拘束性原
    則下，依刑法第51條第5款規定，採限制加重原則，以宣告
    各刑中之最長期為下限，各刑合併之刑期為上限，但最長不
    得逾30年，資為量刑自由裁量權之外部界限，並應受法秩序
    理念規範之比例原則、平等原則、責罰相當原則、重複評價
    禁止原則等自由裁量權之內部抽象價值要求界限之支配，以
    使輕重得宜，罰當其責，俾符合法律授與裁量權之目的，以
    區別數罪併罰與單純數罪之不同，兼顧刑罰衡平原則。是個
    案裁量判斷，除非有全然喪失權衡意義或其裁量行使顯然有
    違比例、平等諸原則之裁量權濫用情形，即不得任意指其為
    違法（最高法院100年度台抗字第440號裁定要旨參照）。
　㈡本院判斷：
    ⒈查抗告人所犯如附表編號1至4號所示之罪，分別經法院判
      處有期徒刑確定在案（其中原審附表編號2、3部分均應更
      正如本院附表所示），原審依檢察官據受刑人之請求聲請
      ，就如附表各編號所示各罪定其應執行之刑，經審核後認
      為聲請正當而准許，並依刑法第50條第2項、第53條、第5
      1條第5款規定，定其應執行之刑為有期徒刑1年9月，係在
      附表各宣告刑之最長期（7月）以上，合併刑期（2年）以
      下，顯已就宣告刑總和減去有期徒刑3月，並無違背定應
      執行刑之外部界限。又附表編號2所示不得易科罰金之罪
      ，既經與其他編號所示得易科罰金之罪併合處罰，於定執
      行刑時，自無庸為易科罰金之諭知。且觀之附表編號1至4
      所示之罪，未曾由法院定其應執行之刑，復未見有裁量權
      濫用之情，亦無違反定應執行刑之內部界限。是抗告意旨
      質疑原裁定量刑似有不當裁量之違法已無理由。
    ⒉本院審酌卷存事證及抗告人所犯數罪次數、各罪之侵害法
      益、個別罪質內容、各罪犯罪情節、對其犯罪應予之整體
      非難評價等一切情狀，原審裁定僅定應執行刑為有期徒刑
      1年9月，實已就原宣告刑總和相當程度之減低，難認有何
      過苛過重之情事，亦無違反法秩序理念規範之比例原則、
      平等原則、責罰相當原則、重複評價禁止原則等自由裁量
      權之內部界限。又抗告人所陳其他犯罪時間之執行案件及
      家中狀況等情，核屬原裁定聲請人之權限及原確定案件實
      體審酌事項，非本件抗告案件應予審酌者。至抗告意旨所
      引其他案件定刑，事涉不同案件之定刑標準（如內、外部
      性界限），無從比附援引。抗告人執前詞提起抗告，指摘
      原裁定不當，為無理由，應予駁回。
四、綜上，本件足認原審業經審酌抗告人所犯該等數罪所反應出
    之人格特性，並權衡審酌抗告人之行為責任與整體刑法目的
    及相關刑事政策，既未逾越法律之外部界限及內部界限，自
    屬法院裁量權限適法且正當之行使。抗告意旨徒憑己見，猶
    執前詞指摘原裁定違法或不當，為無理由，應予駁回。
據上論斷，應依刑事訴訟法第412條，裁定如主文。
中　　華　　民　　國　　110 　年　　2 　　月　　5 　　日
                  刑事第二十一庭審判長法　官  許宗和
                                      法　官  黃惠敏
                                      法　官  黃玉婷
以上正本證明與原本無異。
如不服本裁定，應於收受送達後五日內向本院提出再抗告狀。
                                      書記官  傅國軒
中　　華　　民　　國　　110 　年　　2 　　月　　8 　　日